臺灣桃園地方法院民事簡易判決　　　 109年度桃簡字第1271號
　
原　　　告　海涵社區管理委員會

法定代理人　孫立千
訴訟代理人　鮮于騏
被　　　告　黃圓映

訴訟代理人　凃逸奇律師
　
上列當事人間請求給付管理費事件，本院於民國110 年10月28日
言詞辯論終結，判決如下：
    主    文
被告應給付原告新臺幣參拾伍萬貳仟參佰伍拾玖元，及自民國一
百零九年八月十七日起至清償日止，按週年利率百分之十計算之
利息。
訴訟費用由被告負擔。
本判決得假執行。
    事實及理由
壹、程序方面：
    按「當事人喪失訴訟能力或法定代理人死亡或其代理權消滅
    者，訴訟程序在有法定代理人或取得訴訟能力之本人承受其
    訴訟以前當然停止。」，「聲明承受訴訟，應提出書狀於受
    訴法院，由法院送達於他造。」，民事訴訟法第170 條、第
    176 條分別定有明文。查本件原告起訴後，其法定代理人已
    由童宜樑變更為孫立千，且經原告具狀聲明由孫立千承受本
    件訴訟（見本院卷第131 頁），經核與前開規定相符，應予
    准許。
貳、實體方面：
一、原告主張：被告為如附表所示房屋之所有權人，即海涵社區
    （下稱系爭社區）之區分所有權人，依系爭社區規約，被告
    應按月繳納管理費（金額如附表所示），若逾期繳納，依系
    爭社區規約規定，得按欠繳金額加收10％之遲延利息。詎被
    告自107 年4 月至108 年12月止，共計21期，未依約繳納管
    理費，共積欠原告新臺幣（下同）352,359 元，經原告屢次
    催討，被告均置之不理，爰依公寓大廈管理條例第21條之規
    定，請求被告給付管理費等語。並聲明：被告應給付原告35
    2,359 元，及自起訴狀繕本送達翌日至清償日止，按週年利
    率10% 計算之利息。
二、被告則以：被告已於106 年2 月26日授權原告出租被告名下
    的房子及車位抵繳管理費，且原告確實將如附表編號4 、5
    之房屋租予訴外人郭世欣，並簽訂租賃契約書（下稱系爭租
    約），郭世欣亦於107 年4 月2 日匯款54萬元至原告設立於
    日盛國際商業銀行北桃園分行帳戶中（帳號：000000000000
    00），上開金額已經超過原告請求之管理費金額等語，資為
    抗辯。並聲明：原告之訴駁回。
三、本件原告主張：被告為如附表所示房屋之所有權人，即系爭
    社區之區分所有權人，依系爭社區規約，被告應按月繳納如
    附表所示之管理費等情，業據原告提出建物登記謄本、公寓
    大廈管理組織報備證明、社區規約、蘆竹錦興郵局310 號存
    證信函欠繳明細、管理費催繳函、建物登記謄本等為證，經
    核與原告所述相符。且為被告所不爭執，自堪信原告此部分
    之主張為真實。
四、原告再主張：被告未繳納107 年4 月至108 年12月之管理費
    乙節，則遭被告否認，並以前詞置辯云云。經查：
  ㈠按當事人主張有利於己之事實者，就其事實有舉證之責任。
    但法律別有規定，或依其情形顯失公平者，不在此限，民事
    訴訟法第277 條定有明文。又請求履行債務之訴，原告就其
    所主張債權發生原因之事實，固有舉證之責任，若被告自認
    此項事實而主張該債權已因清償而消滅，則清償之事實，應
    由被告負舉證之責任。
  ㈡本件被告雖提出原告函文、授權書、房屋租賃契約書、停車
    位出租契約書為證（見本院卷第68至76頁），惟據證人即曾
    任系爭社區總幹事之謝英輝到庭證稱：「（提示本院卷第70
    頁之租賃契約，可否說明當時的狀況？）當時我擔任社區總
    幹事時，社區五間店面已經很久沒有繳管理費了，我跟住戶
    李順朝講了之後約一個禮拜到十天，他拿了一張授權書（本
    院卷第69頁）給我，授權管理委員會將店面出租，用來繳納
    管理費。」、「（提示本院卷第69、70頁社區管委會函文，
    是從幾月份開始？）被告的部分有五間店面，那時候幫他出
    租兩間，租金不記得了，第三間是由當時的副主委陳自強，
    監委吳進宜幫他出租的，租金本來是說二萬元，第一期租金
    二萬元是用來繳水電費及回復水電設施，全部用完了，第二
    期以後就沒有收到租金。相關的租金帳冊我有交給管委會。
    我們代被告出租所收取的店面租金，是用來支付被告應給的
    管理費，迄至我107 年10月離開社區時，還剩900 元。」、
    「（系爭租約之承租人郭世欣用何種方式繳費？）一開始有
    給他一個日盛銀行北桃園分行帳號，他有匯二年份的租金進
    去，後來我有退三十幾萬給他，請他去管理中心繳費，但是
    當時的總幹事不收，他打給我，我請他拿給李順朝，他也不
    收，後來郭世欣就搬走了。」、「（請問有沒有餘款？）剩
    下九百多元。」、「（所以剩下的三十幾萬都給郭世欣了嗎
    ？）對，是我親自給他的，他給當時的主委、總幹事，他們
    都沒有收。」、「（是否於107 年4 月之後，就未再替被告
    繳納管理費？）對。」等語（見本院卷第117 頁反面至第11
    8 頁反面），是由證人謝英輝上開證述，足認原告未收取上
    開租金以繳納被告應給付之管理費。至被告雖辯稱證人謝英
    輝所言不實云云，然證人謝英輝既曾任系爭社區總幹事，自
    就系爭社區事務甚為明瞭，且其亦未與被告有何深仇怨隙，
    況其係受被告委任處理相關出租事宜，收取之租金用以繳納
    管理費，亦非證人謝英輝從中可以獲取個人利益，實難想像
    其會甘冒偽證罪之風險而於本院審理時具結為不實之陳述，
    是證人上開證述，應可採信，而被告復未能就上開期間之管
    理費已清償之事實舉證以實其說，本院即無從為有利於被告
    之認定，是被告上揭辯詞，即難憑採。
  ㈢次按區分所有權人或住戶積欠應繳納之公共基金或應分擔或
    其他應負擔之費用已逾2 期或達相當金額，經定相當期間催
    告仍不給付者，管理負責人或管理委員會得訴請法院命其給
    付應繳之金額及遲延利息，公寓大廈管理條例第21條定有明
    文。又「區分所有權人若在規定日期前未繳納應繳金額時，
    管理委員會除得訴請法院命其給付應繳之金額及另外收取遲
    延利息，以未繳金額之年息10% 計算。」，系爭社區規約第
    10條第5 項定有明文（見本院卷第18頁）。被告為系爭社區
    之區分所有權人，為維護社區安全及各項公共設施之妥適運
    作，揆諸上開規定，自有依系爭社區規約繳交管理費之義務
    。本件被告積欠應繳納之管理費已逾2 期，且經原告催告被
    告履行未果，則原告請求被告給付積欠原告之21期管理費，
    即屬有據，應予准許。
五、綜上所述，原告依公寓大廈管理條例第21條之規定，請求被
    告給付352,359 元，及自起訴狀繕本送達（於109 年8 月6
    日為寄存送達，經10日於109 年8 月16日生效，見本院卷第
    35頁）之翌日即109 年8 月17日起至清償日止，按週年利率
    10 %計算之利息，為有理由，應予准許。
六、本件係就民事訴訟法第427 條第1 項適用簡易程序所為被告
    敗訴之判決，爰依同法第389 條第1 項第3 款之規定，依職
    權宣告假執行。
七、本件訴訟事證已臻明確，兩造其餘攻擊防禦方法及所提證據
    ，經審酌後認與本件判決結果不生影響，爰不再逐一論述，
    併此敘明。
八、訴訟費用負擔之依據：民事訴訟法第78條。
 
中    華    民    國    110    年   11    月    11    日
                  桃園簡易庭  法  官  汪智陽
以上正本係照原本作成。
如不服本判決，應於送達後20日內，向本院提出上訴狀並表明上
訴理由，如於本判決宣示後送達前提起上訴者，應於判決送達後
20日內補提上訴理由書（須附繕本）。
如委任律師提起上訴者，應一併繳納上訴審裁判費。
中    華    民    國    110   年    11    月    11    日
                              書記官  陳家蓁
　
附表：
┌─┬────────┬─────┬─────┬─────┬─────┬─────┐
│編│  建物門牌號碼  │  管理費  │汽車停車位│機車停車位│每月應繳  │ 欠繳金額 │
│號│（桃園市蘆竹區）│（新臺幣）│清潔費    │清潔費    │          │（新臺幣）│
├─┼────────┼─────┼─────┼─────┼─────┼─────┤
│1 │光明路2 段30號  │2,072元   │1,200 元  │100元     │ 3,372元  │70,812元  │
├─┼────────┼─────┼─────┼─────┼─────┼─────┤
│2 │光明路2 段28號  │2,044元   │2,000 元  │100元     │ 4,144元  │87,024元  │
├─┼────────┼─────┼─────┼─────┼─────┼─────┤
│3 │光明路2 段26號  │2,060元   │400 元    │100元     │ 2,560元  │53,760元  │
├─┼────────┼─────┼─────┼─────┼─────┼─────┤
│4 │光明路2 段22號  │2,044元   │1,200 元  │100元     │ 3,344元  │70,224元  │
├─┼────────┼─────┼─────┼─────┼─────┼─────┤
│5 │光明路2 段20號  │2,059元   │1,200 元  │100元     │ 3,359元  │70,539元  │
└─┴────────┴─────┴─────┴─────┴─────┴─────┘